# 新三板公司股权摘牌

提问人：zhoufb 时间：2021-04-22 08:05:05
请教下，持有的新三板公司股权摘牌了，需要按照摘牌时的股价调整金融资产的成本吗。

回答人：chenyiwei
1 、新三板很多挂牌公司的交易极不活跃，不活跃的交易价格不能直接作为确定公允价值的依据。
2 、新CAS 22强调除了以摊余成本计量的金融资产以外，对其他金融资产都应当是持续公允价值计量，只有当出现第四十四条所指的特殊情况时才能以成本代表公允价值的最佳估计。因此关键不是在摘牌日的计量，而是在年末日如何计量。